【裁判字號】    91,重上更(三),286
【裁判日期】    920424
【裁判案由】    常業竊盜
【裁判全文】
臺灣高等法院臺中分院刑事判決              九十一年度重上更(三)字第二八六號
    上  訴  人
    即  被  告  子○○
右上訴人因常業竊盜案件，不服臺灣台中地方法院八十七年度訴緝字第七三九號中華
民國八十七年十二月十六日第一審判決（起訴及移
察署八十六年度偵字第一八六五八號、八十七年度偵字第二六七０號），提起上訴，
於判決後，經最高法院第三次發回更審，本院判決如左：
    主      文
原判決撤銷。
子○○共同以竊盜為常業，累犯，處有期徒刑年。
ＯＹ－五六○七號自用小客貨車壹部、工具壹批、附表三所示之解體工具均沒收。
    事      實
一、子○○綽號「兩佰」，曾因違反麻醉藥品管理條例案件，經台灣台中地方法院八
    十三年度易字第七六四號判決判處有期徒刑三月確定，於八十三年四月二十八日
    易科罰金執行完畢；又因違反麻醉藥品管理條例等案，經台灣台中地方法院八十
    三年度易字第五○八九號判決判處有期徒刑十月確定；復因贓物案，於八十四年
    五月八日經臺灣臺中地方法院以八十四年度易字第一八五八號判決判處有期徒刑
    五月，於八十四年六月八日確定，經合併定刑，於八十四年八月三十一日假釋出
    獄，八十四年十月二十四日假釋期滿執行完畢。詎其於八十五年九月至十月間，
    再犯竊盜案，於八十五年十一月六日經台灣台中地方法院檢察署檢察官偵查起訴
    ，於八十六年五月三十日經台灣台中地方法院八十五年易字第六０五０號刑事判
    決判處有期徒刑一年，嗣經本院於八十六年七月二十三日以八十六年度上易字第
    一七四四號判決判處有期徒刑一年確定（於本院審理中執行至八十八年九月一日
    縮短刑期出獄）。
二、詎子○○仍不知悔改，復與黃樹發（同案共犯，經本院八十六年度上訴字第二八
    八四號判決判處有期徒刑三年確定）、自稱「吳修源」者（綽號「阿修」或「阿
    源」，檢察官誤以五十七年七月十四日出生，身分證號碼為Ｚ00000000
    0號之吳修源起訴後，經本院以八十七年度上訴字第二六四二號判決諭知無罪確
    定在案）等人，共同意圖為自己不法之所有，共組竊盜集團，謀議推由「吳修源
    」負責竊車及解體銷售，黃樹發負責提供其於八十六年五月間向案外人楊德塗所
    承租、原欲供存放電動機具零件之台中市○○路○段二○○之三號該場所，作為
    汽車解體工場，並與「吳修源」分工共同將贓車解體，子○○則負責汽車解體零
    件之銷售，彼等三人並均恃此為生。嗣由吳修源先後於(1)八十六年七月二十一日
    凌晨八時以前，在台北市○○區○○街三五五號竊取置於該處為康筌有限公司所
    有牌照號碼應為ＥＱ─二二八八號，車身號碼應為Ｂ0000000Ｃ七四九二
    ○號之白色賓士二二○廠牌自小客車一部。(2)八十六年七月二十一日凌晨四時許
    前，在台中市○○路與日興路口竊取置於該處為桂冠實業股份有限公司所有之Ｃ
    Ｋ─一四三一號裕隆牌白色三．四九噸貨車一部。(3)八十六年八月二十七日上午
    八時許，在台中市○○路二九八巷口竊取施漢萍所有置於該處之ＹＱ─二二一二
    號賓士三二○廠牌自小客車一部。吳修源得手後即竊得之車輛交給黃樹發在前開
    汽車解體工場進行解體，黃樹發再將解體後之汽車零件親自或交給子○○銷往台
    中市北屯區子里子巷一四一之十三號大中中古汽車材料行、及台中縣太平市
    坪林里廓子巷一六五號賜福汽車買賣商行等處。嗣於八十六年九月二日下午五時
    許，經台中市警察局第五分局員警在上述台中市○○路○段二○○之三號解體工
    場，查獲正在自行嚐試拆解前揭施漢萍所失竊之賓士自用小客車之黃樹龍（經本
    院另案判處有期徒刑一年確定），復於當日下午五時四十分至六時許之間，在現
    場查獲已搬運過一次贓物再返回現場之楊志強（經本院另案判處有期徒刑一年確
    定）、黃樹發，及趕至現場之子○○；並經警扣得由子○○提供載運贓物之ＯＹ
    －五六○七號自用小客貨車一部及吳修源所有之解體工具一批。翌日（八十六年
    九月三日）上午，又經黃樹發引警至台中縣太平市坪林里廓子坑一六五號賜福汽
    車買賣商行查獲經黃樹發與吳修源共同解體之左、右車後門各一扇、後平衡桿含
    傳動軸一支、排氣管一支、後保險桿下飾條二支、後行李箱蓋一扇、左、右車前
    門各一扇、前保險桿一副、引擎蓋一個、儀錶板一個、汽油油桶一個、葉子板一
    個、前後座椅各一座、方向盤一個等汽車零件。
三、子○○亦基於同一常業竊盜業之犯意，另於八十六年六月二十一日及同年十月五
    日，先後由鄧忠正（另案由臺灣臺中地方法院以八十七年度訴字第八七一號判處
    有期徒刑一年八月，嗣經撤回上訴確定在案）、及案外人溫宏銀，出面向不知情
    之林金印承租台中市南屯區昌明巷二之十號以西一百五十公尺處之倉庫一間，無
    視於其所犯竊盜案甫經本院以上開八十六年度上易字第一七四四號判決判處罪刑
    確定，在八十六年七月二十三日該竊盜案宣示判決後，又接連僱用鄧忠正、楊培
    宏（經本院另以八十八年度上訴字第一七九五號判決判處有期徒刑二年確定），
    共同基於意圖為自己不法所有之犯意連絡，利用向林金印所承租之上開倉庫作為
    汽車解體工場，共同謀議由子○○按每拆解一部汽車四千元之代價，僱請鄧忠正
    及楊培宏在該址將鄧忠正所負責竊取之自用小客車解體，經鄧忠正於附表（一）
    、附表（二）所示之時間、地點，以經削尖可供兇器使用之鐵器為工具，竊得自
    用小客車十一部及車牌六面，擬由鄧忠正、楊培宏二人加以解體後，將解體之汽
    車零件交由子○○銷售牟利。於八十七年二月二日十八時許，鄧忠正正在上址倉
    庫拆解附表（一）編號十該部贓車，當場為警查獲，並扣得如附表（一）所示之
    待解體贓車十一部、附表（二）所示之車牌六面、及子○○所有如附表（三）所
    示之解體工具。
四、案經台中市警察局第五分局、第四分局分別報請臺灣臺中地方法院檢察署檢察官
    偵查起訴及移送併辦。
    理      由
一、訊據上訴人即被告子○○（下稱被告子○○）於本院更三審歷次傳喚均未到庭，
    據其以前到庭所為之辯解，則矢口否認右揭犯行，辯稱其僅單純借一台箱型貨車
    給黃樹發搬運物品，並未與黃樹發等人共組竊盜集團，黃樹發、黃樹龍指認其為
    共犯，彼二人所供均不實；其亦未與鄧忠正、楊培宏等人共組竊盜集團，其確屬
    被冤枉云云。惟查：
（一）關於前揭事實二被告與黃樹發等人共犯常業竊盜部分，業據同案被告黃樹發於
      警訊時自承：「警方先行查獲黃樹龍時起出之自用小客貨車：：：均是『吳修
      源』竊來的，汽缸兩座亦是由『吳修源』竊來之汽車拆解下來的，工具一批均
      是『吳修源』的，：：：」、「我所經營之解體工廠有子○○、『吳修源』三
      人（合夥），由『吳修源』負責竊車及解體、銷售，我負責解體，子○○負責
      介紹銷售工作」、「『吳修源』與我分工，共同將汽車解體，俗稱殺肉，：：
      」。另黃樹龍於警訊時供稱：「我只知道是黃樹發、綽號『兩佰』及綽號『阿
      源』之人合夥的」、「我至該處（指昌平路二段二００號之三）搬運東西有一
      千元之代價」、「因為我只負責搬運工作，而黃樹發、楊志強等人運貨出去，
      我一時興起才切割車體的」。楊志強亦於八十六年九月三日警訊時供稱：「我
      至該解體工廠負責搬運經拆解之汽車零件，將材料搬運至中古汽車材料行」、
      「我和黃樹發一起工作的，只搬運一次，再返回工廠時就被查獲」各等語，並
      經黃樹龍於警訊時當埸指認被告無誤，（台灣台中地方法院檢察署八十六年度
      偵字第一八五六八號卷第十二至十四頁、第十九頁、第二十一、二十二頁），
      復據黃樹龍、黃樹發二人在本院更一審中指認被告為竊車之共犯無訛（本院更
      (一)卷第二宗第十頁），而黃樹龍、黃樹發二人與被告並無仇怨，亦經彼二人供
      明在卷，（本院更(一)卷第二宗第十頁），衡情彼二人殊無誣攀被告之必要。況
      被告於本院八十七年度上訴字第二六四二號吳修源被訴竊盜一案到庭作證時亦
      坦稱：「（你有無與吳修源、黃樹發共組竊盜集團？）是有竊盜集團，但是我
      、黃樹發、黃樹龍與綽號阿強者，我並沒有說（庭上之）吳修源有參加」等語
      ，亦有筆錄影本附卷可憑（本院更(一)卷第一宗第九十一頁），此外又有事實二
      所載解體工具及汽車解體零件等物扣案可資佐證，足認被告確有與黃樹發等人
      共組竊盜集團無訛；次查，前開車牌號碼ＥＱ─二二八八號之賓士白色二二○
      廠牌自小客車一部，係康筌有限公司所有，於八十六年七月二十一日上午八時
      左右，台北市○○路○○街三五五號前所失竊，另ＣＫ─一四三一號裕隆牌白
      色三．四九噸貨車一部，則係桂冠實業公司所有，於八十六年七月二十一日凌
      晨四時左右，在台中市○○路、日興路口所失竊，另ＹＱ─二二一二號賓士三
      二○廠牌自小客車一部，則係施漢萍於八十六年八月二十七日停放在台中市○
      ○路二九八巷口所失竊者，復分別據康筌公司儲昭康、桂冠公司卯○○及吳漢
      萍等人指訴在卷（同前八十六年度偵字第一八六五八號卷第五十四頁、第三十
      頁及第二十九頁、一０六頁），並有車輛竊盜、車牌失竊資料個別查詢報表、
      贓物認領保管收據在卷可參（同前第一八六五八號偵查卷第三十八之一頁、第
      三十八之二頁、第四十四～四十五頁、第五十六頁），而黃樹發業經本院以共
      同竊盜罪判處有期徒刑三年，黃樹龍、楊志強亦經本院以共同搬運贓物罪各判
      處有期徒刑一年確定，此有本院八十六年度上訴字第二八八四號判決在卷可憑
      （參見本院八十八年度上訴字第一二四號卷第一一０至一一三頁），是以被告
      子○○上開所辯，及同案被告黃樹發、楊志強於偵查或原審之翻異，顯為卸責
      迴護之詞，均不足採信。證人施雅芳於本院前審調查中，經隔離訊問後，其雖
      證稱被告自八十六年二至五月間，均借住於伊住處，每天晚上都有回來住，僅
      偶而外出吃飯云云，惟被告則供稱：伊係自八十六年一至六月間借住於証人施
      雅芳住處云云（本院八十八年度上訴字第一二四號卷第九十四、九十五頁），
      彼二人就被告所借住之期間，所供不一，其真實性已有可疑，且依彼二人所供
      之借住時間，係在本件被起訴之犯罪時間之前，證人施雅芳所證，亦不足採為
      有利被告之証據，被告子○○此部分之犯行已堪認定。
（二）關於前揭事實三被告與鄧忠正、楊培宏等人共犯常業竊盜部分之犯行，業據(1)
      同案被告鄧忠正於八十七年二月三日警訊時及於同日偵查中供述甚詳，（臺灣
      臺中地方法院檢察署八十七年度偵字第二六七○號偵查卷影本第二十二至二十
      四頁、第九十九頁）；(2)共犯楊培宏於原審及本院更審前調查中亦不諱言警察
      前往臨檢當時其亦在場，因鄧忠正叫其快逃，其始從鐵皮屋之屋頂逃走等情屬
 實，（原審八十七年度訴緝字第七三九號卷第四十九頁、本院八十八年度上訴
      字第一二四號卷第七十九頁）；(3)證人即台中市南屯區昌明巷二之十號以西一
      百五十公尺處該址之倉庫所有權人林金印於偵審中，亦證述其倉庫確為同案被
      告鄧忠正及案外人溫宏銀所接續承租，（前引八十七年度偵字第二六七０號偵
      查卷第四十三頁、第一一一頁）；(4)經警查獲當時遺留在現場之框式裕隆ＯＭ
      －一四四二號自用貨車一部，係由同案被告鄧忠正及被告子○○向「暘泰建築
      物管理維護有限公司」負責人李炳明借用該公司名義所登記等情，亦據證人李
      炳明於警訊及原審審理中到庭結證在卷，（前引第二六七０號偵查卷第四十、
      四十一頁，前引八十七年度訴緝字第七九三號原審卷第四十八頁）；(5)證人即
      製作同案被告鄧忠正警訊筆錄之警員賴博華於本院更審前調查中亦到庭證稱：
      鄧忠正之筆錄係在自由意識下所供述，並未受到刑求，鄧忠正確有指認子○○
      是從鐵皮屋頂逃逸，是鄧忠正主動告訴伊，否則伊不知道鄧忠正涉案，渠等到
      達時，鄧忠正將門擋住不讓渠等進入，伊推了很久才將門推開，發現鐵皮屋被
      掀起等情綦詳，（本院八十八年度上訴字第一二四號卷第九十六頁）；(6)嗣鄧
      忠正於偵查、原審、及本院更審前調查中雖改稱其警訊筆錄係出於刑求，或稱
      上開犯行係其一人所為，楊培宏及被告子○○均未參與云云；楊培宏於原審及
      本院更審前調查中亦証稱伊未與鄧忠正及被告子○○等人共組竊盜集團，伊只
      認識鄧忠正，或證稱伊從鐵皮屋頂逃走當時，被告子○○並未在場，也沒有人
      和伊一起從鐵皮屋頂逃走云云，惟與前開鄧忠正在八十七年二月三日之警訊及
      偵查中所供有違，衡酌鄧忠正於警訊時之供詞，乃出於自由意識所為，如非鄧
      忠正主動供出被告亦為共犯之一，警方亦無從知悉等情，不僅據証人賴博華於
      本院更審前調查中到庭証述明確，且在同日之偵查中復據鄧忠正為與其警訊時
      相同之供述，倘其在警訊時係遭刑求，或所供不實，其於偵查中又何致於為相
      同之供述？關於鄧忠正上開翻異，及楊培宏所證未與被告子○○等人共組竊盜
      集團，被告子○○亦未和伊一起從鐵皮屋頂逃走云云，尚無從採為有利被告之
      証據。(7)此外並有如附表一所示待解體之汽車十一部、附表二所示之車牌六面
      、及附表三所示之解體工具扣案可佐。附表一及附表二所示車輛或車牌，確係
     附表一及附表二所示戊○○等被害人所失竊之物，亦分別據被害人戊○○、丁
      ○○、己○○、午○○、乙○○（附表一編號五所示該車為甲○○所有，為乙
      ○○所失竊及報案）、寅○○、未○○、丙○○、丑○○、匯豐汽車股份有限
      公司台中分公司酉○○（附表一編號十部分）、辛○○、被害人謝燕居之夫巳
      ○○（附表二編號一部分）、周麗、及被害人林茂盛之姊癸○○（附表二編
      號二部分）於警訊時證述無誤（前引第二六七０號偵查卷影本第二十六至四十
      頁），另有贓物領回保管書、及車輛竊盜車牌失竊資料個別查詢報表等影本附
      卷可稽，（第二六七０號偵查卷影本第五十五至六十九頁、第七十三至八十七
      頁），被告子○○此部分之犯行亦堪以認定。
（三）雖就附表一編號一、三、四、七、八、十及附表二編號三所示各車輛及車牌失
      竊之時間，卷附車輛竊盜、車牌失竊資料個別查詢報表所載之失竊，與戊○○
      、余勝兆、未○○、丑○○、酉○○及庚○○等人供述不同，惟被害人就其財
      物究竟何時失竊，衡情自較清晰，上開車輛失竊資料個別查詢報表之填載，亦
      基於各被害人之報案資料而來，故應以為被害人於警局供述之失竊時間為準，
      併此敘明。
二、第按案件曾經判決確定者，應為免訴之判決，刑事訴訟法第三百零二條第一款定
    有明文，惟所謂一事不再理之原則，係指同一案件曾經有實體上之確定判決，其
    犯罪之起訴權業已消滅，不得再為訴訟之客體者而言。故此項原則，必須同一訴
    訟物體，即被告及犯罪事實均屬同一時，始能適用，假使被告或犯罪事實有一不
    符，即非前案之判決效力所能拘束，自無一事再理之可言（最高法院二十四年度
    上字第一五二號判例足參）；經查被告子○○固曾於八十五年九月至十月間，因
    犯竊盜罪，但該案係於八十五年十一月六日經台灣台中地方法院檢察官偵查起訴
    ，於八十六年五月三十日亦經台灣台中地方法院判處有期徒刑一年，嗣經本院於
    八十六年七月二十三日宣示判決並確定，但前右揭八十六年度上易字第一七四四
    號竊盜一案，除被告子○○負責行竊外，其解體之成員係趙法明、王世宗、徐國
    欽，中寶春、黃進中等人，解體汽車之地點則在台中縣太平市黃竹里竹李十號附
    近，與本案之成員、解體之場地均不同，犯罪時間相隔亦達半年之久，顯見被告
    於本案應係另行起意而為之，與前開案件自不生是否判決效力所及之問題，是檢
    察官前開起訴之事實二、三所示之部分行為，固係在前案事實審判決宣示前，仍
    不生同一案件業經判決確定，而應為免訴諭知之問題。
三、復查被告曾犯竊盜罪，經台灣台中地法院八十五年易字第六０五０號判處罪刑後
    後，又分別與黃樹發、吳修源，以及鄧忠正、楊培宏共組竊車解體集團，由被告
    負責銷售解體之零件，獲取不法利益，被告顯有反覆共同為竊盜行為，並恃以維
    生之意，自屬常業竊盜。核本件被告子○○所為，係犯刑法第三百二十二條之常
    業竊盜罪。被告與黃樹發、「吳修源」等人間就事實欄二該部分之犯行、及與鄧
    忠正、楊培宏等人間就事實欄三該部分之犯行，各有犯意聯絡及行為分擔，均為
    共同正犯。事實欄三該部分之犯行，雖未據公訴人起訴，惟與起訴部分，時間密
    接，方法雷同，又屬裁判上一罪之關係，本院自得併予審判。被告曾因違反麻醉
    藥品管理條例案件，經台灣台中地方法院八十三年度易字第七六四號判決判處有
    期徒刑三月確定，於八十三年四月二十八日易科罰金執行完畢；又因違反麻醉藥
    品管理條例等案，經台灣台中地方法院八十三年度易字第五○八九號判決判處有
    期徒刑十月確定；復因贓物案，於八十四年五月八日經臺灣臺中地方法院以八十
    四年度易字第一八五八號判決判處有期徒刑五月，於八十四年六月八日確定，經
    合併定刑，於八十四年八月三十一日假釋出獄，八十四年十月二十四日假釋期滿
    執行完畢，有台灣台中地方法院檢察署刑案資料查註紀錄表在卷可稽，其於受有
    期徒刑之執行完畢五年以內再犯本件有期徒刑以上刑之罪，應論以累犯，並依刑
    法第四十七條之規定加重其刑。
四、公訴意旨另以被告子○○與黃樹發、「吳修源」等人，共同意圖為自己不法之所
    有，共組竊盜集團，謀議推由「吳修源」負責竊車，黃樹發負責提供其於八十六
    年五月間向案外人楊德塗所承租之台中市○○路○段二○○之三號該場所作為汽
    車解體工場，子○○則負責汽車解體零件之銷售，彼等三人並均恃以為生。嗣經
    「吳修源」於：(1)不詳之時間、地點，竊取無牌照之賓士三二０廠牌白色自用小
    客車一部。(2)所不詳之時間、地點，竊取汽車之汽缸兩座，因認被告子○○亦共
    同涉有此部分之常業竊盜罪嫌云云。惟該(1)、(2)所示之無牌照賓士小客車及汽缸
    ，因無車牌可知其來源，該無牌照之白色賓士自用小客車、汽缸是否為贓車或廢
    棄車亦無法進一步查證，縱共犯黃樹發於警局中曾指稱：該白色賓士小客車、汽
    缸亦吳修源竊來云云，惟乏其他積極證據可資佐證，自難以共犯黃樹發惟一之自
    白，率認該賓士白色小客車、汽缸亦為被告等人行竊而來，但因公訴人認此部分
    係本案事實欄二所載常業竊盜犯罪事實之一部分，故不另為無罪之諭知。
五、移送併辦意旨（八十七年度偵字第二六七０號部分）以另案被告溫宏銀亦為被告
    子○○與鄧忠正、楊培宏等人所組竊盜集團之成員，認溫宏銀亦為被告與鄧忠正
    、楊培宏等人所涉該部分常業竊盜罪之共犯。惟查依此部分共犯鄧忠正、楊培宏
    歷次所供，溫宏銀所涉及者要只於八十六年十月五日出名向林金印租用倉庫一間
    而已，溫宏銀除此之外，並無共同實施竊盜或解體之行為，其是否知情而出名承
    租倉庫，是否有共同犯罪之不法犯意，經查尚乏積極證據足資認定，自難遽予認
    定溫宏銀亦屬本罪之共同正犯。
六、另移送併辦意旨（八十七年度偵字第一三九三八號部分）略以：被告於八十七年
    三月二日委由他人向林心正買入ＣＧ─三二六六號自用小客車後，另竊取辰○○
    之ＭＩ─九○二八號自小客車，將ＣＧ─三二六六號自小客車身號碼打造於ＭＩ
    ─九○二八號車身號碼上，另將ＣＧ─三二六六號自小客車引擎裝於ＭＩ─九○
    二八號車身，掛上ＣＧ─三二六六號牌使用，因認被告又涉有此部分之竊盜及偽
    造文書等罪嫌等語。訊據被告堅決否認此部分之犯行，經查上開ＣＧ─三二六六
    號自小客車，係案外人壬○○至明光汽車商行向綽號「兩佰」之人所購，該綽號
    「兩佰」之人即係被告子○○無訛，固據證人壬○○及石玉山（明光汽車商行負
    責人）分別於警訊或偵查中指認被告子○○之口卡證述在卷，惟該ＣＧ─三二六
    六號自小客車原為因肇事毀損之車輛，係一自稱「子○○」之人至國銨汽車公司
    所購等情，則據證人李福次（國銨汽車公司負責人）、林坤生、邱志連分別於警
    訊或本院更審前調查中證述綦詳，而該自稱「子○○」之人並非本件被告子○○
    本人，並據證人林坤生、邱志連一致指認被告子○○之口卡證述明確，且該自稱
    「子○○」之人於八十七年三月二日在國銨汽車公司與代理中國砂輪企業股份有
    限公司之李福次間所立之買賣契約書，經送請鑑定結果，該契約書上由自稱「子
    ○○」者該人所捺指紋，亦非本案被告子○○之指紋，有內政部警政署刑事警察
    局八十七年七月廿二日函在卷可憑（八十七年度偵字第一三九三八號卷第十八頁
    ）。況依證人歐在德、壬○○所證，縱堪認定被告有買入因事故撞毀之汽車，再
    以贓車為頂拼之行為屬實，然被告既否認該車為其所竊，又無確切之證據足認其
    與竊車者有犯意聯絡及行為分擔，仍不足據以認定被告確有此部分之竊盜犯行，
    且被告所組上開竊車集團，乃將所竊得之汽車加以解體分銷零件牟利，與此移送
    併辦部分之犯罪手法係逕以贓車借屍還魂然不同，二者犯意各異，難認具裁判
    上一罪之關係，本院即無從予以併辦。
七、原審對被告論罪科刑，固非無見，惟查：（一）原判決就罪嫌不足之無牌照之賓
    士三二０廠牌白色自用小客車一部、汽缸兩座等部分，率為有罪之認定(二)又本院
    右揭八十六年度上易字第一七四四號竊盜一案，其竊盜及解體之成員、解體之場
    所均不同，犯罪時間前後又相隔半年以上，顯見被告於本案應係另行起意而為之
    ，與前開案件自不生是否判決效力所及之問題，原判決未予敘明，而誤認本案有
    部分竊盜行為係在前揭判決宣示之前所犯，為該判決既判力效力所及，前後亦有
    矛盾（三）並無積極證據足證溫宏銀亦係本件之共同正犯，原判決認定其為共同
    正犯，尚乏依據；（四）共犯鄧忠正於偵查中雖曾供稱其在本件被查獲之前，業
    已解體過十五部之汽車，惟按被告之自白，不得作為有罪判決之唯一證據，仍應
    調查其他必要之證據，以查其是否與事實相符，為刑事訴訟法第一百五十六條第
    二項所明定，有關上開鄧忠正自白之該十五部車之車籍，並無任何資料可資查證
    ，該十五部車是否於八十六年七月二十三日以後始竊得，亦無任何積極證據可資
    認定，該部分之犯行，除共犯鄧忠正上開偵查中之自白外，既無其他證據足認其
    自白確與事實相符，是即無從令被告亦於本案負此部分之刑責，原判決併認被告
    亦涉有此部分之犯行，亦有未洽。被告上訴意旨仍執前詞否認犯罪，雖無可取，
    惟原判決既有上開可議之處，即無可維持，自應由本院予以撤銷改判，爰審酌被
    告已有竊盜前科，又無視於法律之制裁，仍為一己之私利，又夥人以竊車解體為
    業，所竊得之車輛數量不低，足見其惡性不輕，犯罪所生危害足以影響汽車所有
    人之財產安全、犯後仍不知悔悟，及其犯罪之動機、目的、手段等一切情狀，量
    處有期徒刑三年，至如主文第三項所示之扣案物品，其中在台中市○○路○段二
    ○○之三號解體工場查扣供載運贓物之ＯＹ－五六○七號自用小客貨車一部、及
    解體工具一批，分別屬被告子○○及共犯「吳修源」所有供犯罪所用之物，已據
    同案被告黃樹發於警訊時供明在卷，另扣案之如附表三所示之解體工具，係被告
    子○○所有供犯罪所用之物，亦據共犯鄧忠正於警訊時供陳在卷，均應依刑法第
    三十八條第一項第二款之規定予以宣告沒收。
八、被告子○○經合法傳喚無正常理由不到庭，爰不待其陳述逕行判決之。
九、據上論斷，應依刑事訴訟法第三百七十一條、第三百六十九條第一項前段、第三
    百六十四條、第二百九十九條第一項前段，刑法第二十八條、第三百二十二條、
    第四十七條、第三十八條第一項第二款，判決如主文。
本案經檢察官申○○到庭執行職務。
中      華      民      國      九十二  年      四      月      二十四  日
                                臺灣高等法院臺中分院刑事第七庭
                                      審判長法  官  林  榮  龍
                                            法  官  江  錫  麟
                                            法  官  謝  說  容
右正本證明與原本無異。
如不服本判決應於收受送達後十日內向本院提出上訴書狀，其未敘述上訴之理由者並
得於提起上訴後十日內向本院補提理由書（均須按他造當事人之人數附繕本）。
                                            書記官  金  珍  華
中      華      民      國      九十二  年      四      月      二十八  日
附表(一)：
編號  牌        號     車   型      被害人       失竊時間    失 竊 地 點
一、ＭＵ－八八一八號   賓士廠牌     戊○○        1.    台中市○○街十
    自用小客車                                    19時30分  八號前
二、ＰＺ－三三五七號   賓士廠牌     丁○○        2.1.    台中市○村路與
    自用小客車                                    時      存中街口
三、ＯＱ－九二四三號  賓士廠牌      維也娜實      1.17.    台中市○○路與
     自用小客車                     業有限公      21時      五權路口
                                    司己○○
四、Ｒ６－四五二六號   賓士廠牌     午○○        2.1.    台中市○○路與
    自用小客車                                    3時30分      美村路口
五、ＲＥ－八八八八號   賓士廠牌     甲○○        2.2.    台中市○○路與
    自用小客車                                    ○時      漢口路口
六、Ｇ８－一四九五號   賓士廠牌     寅○○        1.    台中市○○路與
    自用小客車                                    時      精誠路口
七、ＯＪ－一三六八號   ＶＯＬＶＯ   億豐油漆      1.    台中市○○街二
    自用小客車                      工程行        4時30分   五八號前
                                   （未○○）
八、ＯＸ－六三四一號   三陽廠牌     丙○○        1.    台中市○○路四
    自用小客車                                    時30分  六二號前
九、Ｈ６－二七三一號   福特廠牌     丑○○        1.    台中市○○路與
    自用小客車                                    時      市○○○路口
十、ＯＢ－五九六二號   三菱廠牌     匯豐汽車      1.    台中市○○路附
    自用小客車                      股份有限      7時30分   近
                                    北台中分
                                    公司（酉○○）
十一、Ａ８－三一六九號   豐田廠牌     周澋澐        1.    台中市○○路二
    自用小客車                                    7時       段三一五巷三弄
附表(二)：
編號 失  竊  物  品   車   型      被害人    失竊時間    失 竊 地 點
一、ＭＰ－七二三五號   速霸路廠牌   謝燕居        1.    台中市○○○路
    號牌二面                                      ７時      二段一八五號前
二、Ｒ５－六六七八號   日產廠牌     林茂盛        1.14.    台中市○○路中
    號牌二面                                      時      正國小前
三、ＵＫ－○八一九號   喜美廠牌     周麗        87.1.23.  台中市區○○路
    牌二面                                        16時      四段四十九號前
附表(三)：
編號  工  具  名  稱
一、  燒焊工具乙炔一組
二、  鐵鎚一支
三、  螺絲起子二支
四、  梅花活動扳手五支
五、  尖嘴鉗一支
六、  斜口鉗一支
附錄論罪科刑條文；
中華民國刑法第三百二十二條
 (常業竊盜)
以犯竊盜罪為常業者，處一年以上七年以下有期徒刑。
                                                                       Ａ


司法院資訊處製作；財團法人民間司法改革基金會備份。
